臺灣臺北地方法院交通事件裁定　　　　 94年度交聲字第425號
原處分機關　臺北市交通事件裁決所
異　議　人
即受處分人　甲○○
上列受處分人因違反道路交通管理處罰條例案件，對於臺北市交
通事件裁決所中華民國九十四年四月十九日所為之處分（原處分
案號：北市裁三字第裁22-AA0000000所示），聲明異議，本院裁
定如下：
    主      文
異議駁回。
    理      由
一、按行車速度，依標誌或標線之規定。汽車駕駛人，行車速度
    ，超過規定之最高時速者，處新臺幣（下同）一千二百元以
    上二千四百元以下罰鍰，並記違規點數一點，道路交通安全
    規則第九十三條第一項、道路交通管理處罰條例第四十條第
    一項、第六十三條第一項第一款分別定有明文。次按違反道
    路交通管理事件統一裁罰基準及處理細則所訂之違反道路交
    通管理事件統一裁罰基準表亦明定汽車駕駛人行車速度超過
    規定之最高時速未滿二十公里者，在期限內到案聽候裁決者
    ，處一千七百元罰鍰，並記違規點數一點。
二、原處分意旨略以：本件受處分人即異議人甲○○所有車號
    4286-EF號自用小客車，於民國九十四年二月十日下午十二
    時四十二分許，行經臺北市○○○○道路，行車速限為時速
    六十公里之路段，超速行駛，經臺北市政府警察局交通警察
    大隊設置之雷達測速器測得時速為七十四公里，超速未滿二
    十公里，舉發單位即臺北市政府警察局中正二分局交通分隊
    （下稱中正二分局）員警以受處分人所有前開汽車有違反道
    路交通管理處罰條例第四十條第一項行為逕行掣單舉發，嗣
    經受處分人提出申訴，原處分機關即台北市交通事件裁決所
    函請原舉發單位調查結果，仍認受處分人有前揭違規行為，
    乃依道路交通管理處罰條例第四十條第一項、第六十三條第
    一項第一款規定，及違反道路交通管理事件統一裁罰基準及
    處理細則所訂之違反道路交通管理事件統一裁罰基準表，於
    九十四年四月十九日裁處罰鍰一千七百元，並記違規點數一
    點。
三、本件聲明異議意旨略以：採證照片中除有異議人所有上開汽
    車外，另於左前方四至五公尺處含括一輛亦具超速嫌疑的汽
    車；又雷達測速器「測速、測距、探向」方面皆有弱點，對
    目標車缺乏「特異性」或「專一性」，且雷達波之頻寬遠較
    雷射波寬，當其應用於都卜勒效應之車速及距離計算時，將
    衍生可觀之誤差，是採證照片無法證明超速者為異議人所駕
    駛之自小客車。
四、經查：受處分人於前揭時日駕車行經行車速限為時速六十公
    里之臺北市○○○○道路路段，超速行駛，經臺北市政府警
    察局交通警察大隊設置之雷達測速器測得時速為七十四公里
    ，有舉發照片一幀及舉發通知單影本各一紙在卷可稽。受處
    分人雖舉國立交通大學運輸工程管理學系吳宗修教授所撰「
    雷達技術在交通安全上的應用」一文為據，認本件拍攝到其
    有超速行駛之雷達測速器測得之結果有誤差，可能係其前方
    之車輛超速云云。惟查該路段相機係微電腦雷達波型自動採
    證單功能相機，每次採證一張，以斜角四十五度發射，可達
    五十公尺，以斜角依序掃瞄，經比對採證相片，受處分人之
    前揭自小客車正在掃描區內，而左前方車道車輛已離開掃描
    區，有臺北市政府警察局中正第二分局九十四年三月二十四
    北市警中正二分交字第０九四三０五七八八００號函、固定
    桿式雷達測速照相設備操作手冊及示意圖等在卷可稽。按警
    察掣單舉發違反道路交通管理處罰條例所列違規事實，本質
    上為行政處分，係公務員基於職務上權力，依法就特定具體
    事件所為具公法上效果之單方面行政行為，基於公務員為公
    法上行為具有公信力之原則，該行政行為當可被推定為真正
    ，其據以依法處分之事實認定亦為正確無誤。受處分人所舉
    之前揭文章既非直接針對本件採證之雷達測速照相設備之設
    置及功能設計有何誤差或不當所為之研究，自無法以此證明
    本件採證有何錯誤之處，是受處分人執前詞辯稱其應無超速
    云云，尚非可採，異議人有本件違規超速之行為，事證明確
    ，應堪以認定。
四、綜上所述，異議人確有前揭超速行駛之違規行為，則原處分
    機關依上開規定，裁處罰鍰一千七百元，記違規點數一點，
    均無違誤，本件異議為無理由，自應將其前開異議，予以駁
    回。
據上論斷，應依道路交通案件處理辦法第十九條，裁定如主文。
中　　華　　民　　國　　94　　年　　7 　　月　　29　　日
                  刑事第五庭  法  官  李宜娟
以上正本證明與原本無異。
如不服本裁定，應於送達後5日內向本院提出抗告狀。
　　　          　　　　　　　書記官　游秀珠
中　　華　　民　　國　　94　　年　　8 　　月　　4 　　日
